# 租赁的递延负债

提问人：天之蓝 2022 时间：2023-10-17 18:41:07
租赁业务的租赁负债的账面价值*税率是否就是递延所得税资产？是否可以这么计算

回答人：chenyiwei
需要注意：
1 、该租赁应当是原准则下（以及税法下）所认定的经营租赁；
2 、如果承租人处于累计亏损状态，未来预计无足够的应纳税所得额，则只能以可抵扣亏损的名义，在已确认的递延所得税负债的限度内确认递延所得税资产，而不能直接以租赁负债的账面价值*税率作为递延所得税资产。